

INFORMATIONS

- @ yacefsouleyman@gmail.com
- île-de-france
- in https://www.linkedin.com/in/souley man-yacef-1071421a1/
- https://souleyman-nsm.github.io/
- ₩ https://github.com/souleyman-NSM

COMPÉTENCES

Cloud & Environnements

- AWS
- Azure, OVH, GCP
 - **→ → √ √ √ √ √ √**
- Docker, Kubernetes
 - 實實實實質

DevOps & Automatisation

- Shell Unix, Powershell, Bash, Python
 - **会会会会会**
- IaC Terraform & Ansible & Vagrant
 - **★★★☆**
- Git & GitLab CI/CD
 - ++++5252
- Jenkins
 - ****

Administration Systèmes &

Réseaux

- Windows Server, Linux, Citrix
 - 4444

Développement & Frameworks

- Javascript (ReactJS, NextJS, React Native, NodeJS)
- PHP (Laravel/ Symfony)
 - 實實實實質

Souleyman YACEF

INGÉNIEUR DEVSECOPS & CLOUD | FULLSTACK DEV

Ingénieur DevOps & Cloud passionné, avec une expertise avancée en automatisation, infrastructure as code et CI/CD. Fort de plusieurs années d'expérience, j'ai contribué à l'optimisation et la sécurisation d'environnements Cloud à moyenne échelle. Ma mission : accélérer le déploiement, optimiser les infrastructures et garantir une haute disponibilité des services

EXPÉRIENCES PROFESSIONNELLES

Développeur FullStack et Devops - Harpie Tech

Mars 2024 - Décembre 2024 / Master II

- Conception et gestion d'infrastructures cloud avec AWS
- Automatisation de l'infrastructure avec Terraform (IaC) et Ansible.
- CI/CD avec Jenkins, GitLab CI et Docker/Kubernetes.
- Déploiement et surveillance d'applications cloud-natives.
- Ingénieur Cloud SaaS / CI & Devops Iconeus

Janvier 2023 - Février 2024 / Master I

- Migration d'application locale vers le Cloud avec AWS
- Active Directory for clients
- Automatisation de l'infrastructure AWS avec Terraform (IaC), Yaml
- Automatisation avec Powershell, Python, Advanced installer
- Jenkins automatisation avec produits iconeus

Développeur Web - ORIGAMES

Octobre 2021 - Janvier 2023 / Bachelor Bac +3

- Création d'un site web «https://origames.fr » Wordpress, Html/CSS Javascript
- Exploitation de la base de données
- Automatisation du site avec javascript(JQuery ajax)

* FORMATION

Architecte en Ingénierie Système Réseau - Master II

Ecole ETNA - Ivry-Sur-Seine

Baccalauréat Scientifique

2010

Lycée Georges Clemenceau - Villemomble